# 会计利润与所得税费用调整过程的问题

提问人：regwy 时间：2019-04-30 13:47:39
请教一个问题，会计利润与所得税费用调整过程中 “子公司适用不同税率的影响 “金额，该项只适用于合并报告填列，还是单体报告也须填列影响数？

回答人：chenyiwei
如果存在同一纳税人内部不同组成部分（如分公司）适用不同于本部的税率的情况，也可能出现这种情况。但极其少见。